臺北高等行政法院判決
　　　　　　　　　　　　　　　93年度訴字第00172號
　　　　　　　　　　　　　　　.
原　　　告　亞旭電腦股份有限公司
代　表　人　甲○○
訴訟代理人　李宗輝律師（兼送達代收人）
　　　　　　呂昱德律師
　　　　　　劉緒倫律師
被　　　告　財政部臺北關稅局
代　表　人　詹昭鐶（局長）
訴訟代理人　丙○○
　　　　　　乙○○
上列當事人間因進口貨物核定稅則號別事件，原告不服財政部中
華民國92年12月30日台財訴字第0920072369號訴願決定，提起行
政訴訟。本院判決如下：
　　主  文
原告之訴駁回。
訴訟費用由原告負擔。
　　事  實
甲、事實概要：
  　原告委由泰星航空貨運代理有限公司（下稱泰星公司）於92
    年3月7日向被告報運進口TUNER FOR CABLE MODEM貨物（下
    稱系爭貨物）1批（進口報單號碼：ＣG／92／181／01110號
    ），原申報稅則第8517.50.90號，稅率免稅（FREE），經被
    告改列稅則為第8529.90.40號，按稅率百分之六課徵關稅。
    原告不服，申請復查，未獲變更，提起訴願，亦遭決定駁回
    ，遂提起行政訴訟。
乙、兩造聲明：
　一、原告聲明：訴願決定及原處分均撤銷。
　二、被告聲明：駁回原告之訴。
丙、兩造之爭點：被告將系爭貨物由原申報稅則號別第8517.50.
                90號，改列稅則號別第8529.90.40號項下，是
                否合法？
原告主張：
一、原告為電腦用CABLE MODEM（纜線數據機）之專業內外銷製
    造廠，所進口之系案貨物TUNER係向國外「MICROTUNE CORP
    」採購，該公司售予原告之系案貨物，係專門設計供電腦用
    於纜線通訊數據機上，其功能只能接收DATA VOICE通訊信號
    ，無法用於顯示或接收目前CABLE上之有線電視訊號，此纜
    線數據機裝入TUNER後，並非屬於無線電收發器具，而是有
    線載波器具而是有線載波器具。被告未查驗系案貨物之取樣
    是否具有無線接收功能，僅憑型錄記載而為原告不利之認定
    ，顯屬草率，訴願機關予以維持，亦有不當。
二、依財政部國稅總局於90年1月修訂印製之「國際商品統一分
    類制度註解」下冊第1233頁記載海關進口稅則第8529.90節
    不包括下列各項．．．（b）同樣適合主要用於第85.17號及
    85.25至85.28節物品之零件，其中MODEM即屬於稅則號別第
    8517.50.10號所訂之貨名，原告向被告報運進口「TUNER
    FOR CABLE MODEM」，足見系案貨物屬於第85.17號內物品
    MODEM之零件，依法應不包括於第8529.90節，被告未依照上
    開財政部關稅總局頒發之「國際商品統一分類制度註解」處
    理，另依財政部關稅總局稅則處錯誤之函釋，將系案貨物歸
    列稅則號別第8529.90節內之40號項下，顯有違法不當。
三、系爭貨物TUNER係原告亞旭電腦股份有限公司向國外「
    MICROTUNE CORP」公司採購，作為纜線數據機（Cable
    Modem）零件使用之用途，依法應屬於稅則號別第
    8517.90.99號，而不應屬於稅則號別第8529.90節之列，原
    處分及訴願決定適用稅則號別應有違誤：
    1.按財政部關稅總局、經濟部國際貿易局所印行之「中華民
      國海關進口稅則、輸出入貨品分類表合訂本」記載：「陸
      、海關進口稅則解釋準則．．．海關進口稅則貨品之分類
      應以下列原則辦理：一、．．．；其『分類之核定，應依
      照稅則號別所列之名稱及有關類或章註為之』：．．．。
      」等語，其第1197、1198頁並載明：「『8517.50.10』，
      ．．．，『數據機』，modem，．．．『免稅』『Free』
      」、『8517.90.99』，．．．，『其他第8517節所屬貨物
      之零件』，Other parts of articles of hearing
      No.8517，．．．『免稅』『Free』」等語，而系爭貨物
      TUNER係由原告向國外「MICROTUNE CORP」公司採購，以
      作為纜線數據機（Cable Modem）零件使用之用途，茲有
      原告進口貨物稅則預先歸列申請書足證，亦為被告所不否
      認，則系爭貨物TUNER既作為纜線數據機零件使用之用途
      ，依法應屬於稅則號別第8517.90.99號，而不應屬於稅則
      號別第8529.90節之列，是原處分及訴願決定適用稅則號
      別均有違誤，依法應予撤銷。
    2.按稅則號別第8529.90乙節係針對無線電接收發通訊器材
      稅則號別所為之規範，故須為無線電接收發通訊器材始能
      適用稅則號別8520.90節。系爭貨物TUNER之原廠型錄內容
      固載明，系爭貨物TUNER係設計供用戶端纜線數據機使用
      之射頻調諧器，可外接共同天線（Common Antenna），其
      頻率涵蓋50至80MHZ（下行信號）及5至42MHZ（上行信號
      ），作為接收VHF/UHF等射頻信號處理後，中頻輸出至纜
      線數據機內部電路，具有無線電接收功能，惟系爭貨物
      TUNER裝置於纜線數據機後，纜線數據機仍須藉由同軸電
      纜線始能對外傳遞訊號，纜線數據機本身不具備無線電接
      收功能，不屬於無線電接收器材，自不適用稅則第8529節
      至明。
四、系爭貨物應優先適用稅則號別第8517.90.99號之規定，而不
    適用稅則號別第8529.90.40號：
    1.按「中華民國海關進口稅則」及上開稅則之各類註、章註
      、目註及解釋準則等文字性分類規則，為我國海關核定進
      口貨物之稅則號別之依據，性質上屬立法院制定之法律，
      我國海關核定進口貨物稅則號別時，依法應受上開規定內
      容之拘束。
    2.次按依財政部關稅總局於90年1月修訂印製之「國際商品
      統一分類制度註解」下冊第1233頁記載：「（海關進口稅
      則）第8529.90節不包括下列各項：．．．（d）同樣適合
      主要用於85.17節及85.25至85.28節物品之零件者（應歸
      入85.17節）」，且上開商品分類註解第1027頁亦記載：
      「．．．機器之零件（非第84.84、85.44、85.45、85.46
      或85.47節所列物品之零件），應依照下列原則分類：．
      ．．（b）．．．。惟如該項零件亦係主要適用於第85.17
      及85.25至85.28節者應歸入第85.17節；．．．。」等語
      ，可知某一機器之零件如係主要適用於第8517及8525至
      8528節者，即不適用8529節之規定，而應優先適用8517
      節所定之稅則號別。又數據機（Modem）即屬於稅則號別
      第8517.50.10號所定之貨名，而系爭貨物TUNER係作為數
      據機零件使用之用途，依法即應歸入8517.90.99號之專屬
      稅號，則縱使被告主張系爭貨物TUNER裝入數據機內具有
      無線電接收功能，亦有稅則號別第8529.90.40號之適用乙
      事為真正，則揆諸上開註解之內容，系爭貨物TUNER亦應
      適用8517節乙節規定，並應歸入進口貨物稅則號別第
      8517.90.99號始為適法。
    3.按海關進口稅則第「8517.50.10」號為「數據機（modem
      ）」，第二欄稅率FREE；稅則第「9517.90.99」號為「其
      他第8517節所屬貨物之零件（Other parts of the
      articles of heading NO.8517）」，第二欄稅率亦為
      FREE。查系爭貨品型錄已清楚載明：「The tuner 4737
      PY5 is specially designed for subscriber side
      cable modem applications．．．」等語，證明系爭貨物
      係特別為纜線數據機而設計，系爭貨物應屬纜線數據機之
      零件，並僅能作為纜線數據機之零件之用途加以使用，而
      數據機既應歸屬於稅則號別第8517.50.10號，則系爭貨物
      應有稅則號別第8517.90.99號之適用，是縱使被告主張系
      爭貨物屬無線電通訊器材，並應歸屬於稅則號別第
      8529.90.40號乙節為正確，則揆諸上開規定，系爭貨物亦
      應優先適用於稅則號別8517.90.99 而不適用稅則號別第
      8529.90.40，原處分及訴願決定適用稅則有違誤。
五、被告係以系爭貨品型錄內容記載，系爭貨物可外接共同天線
    ，其頻率涵蓋50~860MHz（下行信號）及5~42MHz（上行信號
    ）作為接收VHF/UHF等射頻信號經處理後，中頻輸出（IF
    Output）至Cable Modem內部電路等語，而認定系爭貨物裝
    置於Cable Modem後，該Cable Modem已具有無線電接收功能
    ，並認為系爭貨物屬於無線電通訊器材之零件，並應適用稅
    則號別第8529.90.40號。惟上開「中華民國海關進口稅則」
    及「國際商品統一分類」均規定必須屬於「專用或主要於第
    8525至8528節所屬器具之零件」方適用稅則號別第8529乙節
    之規定，始有適用稅則號別第8529.90.40號之可能，而關於
    「系爭貨物裝置於Cable Modem後，該Cable Modem已具有無
    線電接收功能」及「系爭貨物是否屬於專用或主要於第8525
    至8528節所屬器具之零件」等問題，涉及電子專業知識，非
    被告所能盡知，與本件系爭貨物之稅則號別之核定正確與否
    關係至為密切，請准選任專業機構鑑定下列項目，以正確適
    用稅則號別：
    1.系爭貨物裝置於Cable Modem後，該Cable Modem是否已具
      無線電接收功能，而屬無線電通訊器材？
    2.系爭貨物是否僅能接收DATA VOICE訊號，而無法作為「無
      線電話、無線電報、無線電廣播、電視攝影機、靜像攝影
      機及其他影像機」、「雷達器具、無線電導航器具」、「
      電視接收器具」等8525至8528節無線電通訊器具零件之用
      途？
被告主張：
一、按海關進口稅則號別第8529．90．40號為「調諧器」，第2
    欄稅率6％；稅則號別第8517．50．90號為「其他載波電流
    線路系統用或數位線路系統用器具」，第2欄稅率FREE。
二、系爭貨物為TUNER FOR CABLE MODEM(纜線數據機用之調諧器
    )，經被告審核其原廠型錄內容略為：「The tuner 4737
    PY5 is specially designed for subscriber side cable
    modem applications. It covers a frequency range from
    50 to 860 MHz for the downstream signals, and 5 to
    42 MHz for the upstream signals. The receiver uses a
    signal conversion approach with the reception
    frequency range divided into VHF low, VHF high and
    UHF,：：：The common antenna input /output is
    realized by an F-Connector〔75Ω（歐姆）〕．．．」，
    型錄上已清楚載明系爭貨物係設計供用戶端Cable Modem使
    用之射頻調諧器，可外接共同天線（Common
    Antenna ），其頻率涵蓋50～860MHZ（下行信號）及5～
    42MHZ（上行信號），作為接收VHF/UHF等射頻信號處理後，
    中頻輸出（IF Output）至Cable Modem內部電路，為具有無
    線電接收功能之射頻調諧器，並非屬有線載波器具，自無原
    申報稅則號別第8517.50.90號之適用，而應歸列稅則號別第
    8529.90.40號項下為宜。
三、系爭貨物原申報貨名為「Tuner for Cable Modem」，據原
    告提供之「樣品確認單」及原廠型錄所載之名稱係為「
    Tuner」、「PCS RF Tuner 4737 PY5/3X7050」，中文名稱
    為「調諧器」，系案貨物之原廠型錄既已載明可外接天線接
    收無線VHF/UHF 信號，具有無線電接收功能，且型錄及貨上
    亦標有TUNER之貨名，依海關進口稅則解釋準則規定：「海
    關進口稅則貨品之分類應依下列原則辦理：一、類章及分章
    之標題，僅為便於查考而設；其分類之核定，應依照稅則號
    別所列之名稱及有關類或章註為之」，被告爰將系爭貨物歸
    類稅則號別第8529.90.40號「調諧器」之專屬稅號，並無不
    當。又被告為期慎重，曾將相同之進口貨物檢具貨樣及型錄
    ，以「進口稅則分類疑問及解答」（91）北關字007號函請
    財政部關稅總局稅則處解釋，嗣據該處核復：「按RF Tuner
    為無線電接收器具之零件，非屬有線通信器具之零件，則無
    稅則第16類類註二（乙）後段規定之適用，爰依該類註二（
    乙）前段規定，宜歸列稅則第8529.90.40號」。本案貨物裝
    置於Cable Modem後，該Cable Modem已具無線電接收功能，
    即屬無線電接收器具範圍，自非屬稅則第8517節之「載波電
    流線路系統用或數位線路系統用之通訊器具」，而系爭貨物
    既為無線電接收器具之零件，依據前開海關進口稅則解釋準
    則一及稅則第16類類註二（乙）前段之規定，自宜歸入稅則
    號別第8529.90.40號「調諧器」之專屬稅號。根據原廠型錄
    「Description」記載：「The tuner 4737 PY5 is
    specially designed for subscriber side cable modem
    applications. It covers a frequency range from 50 to
    860 MHz for the downstream signals, and 5 to 42 MHz
    for the upstream signals. The receiver uses a single
    conversion approach with the reception frequency
    range divided into VHF low, VHF high and UHF,……The
    『common antenna』input/output is realized by an
    F-Connector﹝75Ω（歐姆）﹞……」，已清楚載明系爭貨
    物係設計供用戶端Cable Modem之用，來貨須外接共同天線
    （Common Antenna），以接收VHF/UHF 等無線電射頻信號，
    其頻率涵蓋50~860MHz（下行信號）及5~42MHz（上行信號）
    ，該射頻信號經處理後中頻輸出（IF Output）至Cable
    Modem內部電路，係為具有無線電接收功能之射頻調諧器（
    RF Tuner），並非屬有線載波器具，亦非有線載波器具之零
    件，自無原申報稅則號別第8517.50.90號或原告事後所主張
    稅則第8517.90.99號之適用。
四、原告稱曾就系爭貨物向被告申請進口貨物稅則預先歸列，按
    行為時關稅法第17條第1項（現行條文第21條第1項）規定：
    「納稅義務人或其代理人得於貨物進口前，向海關申請預先
    審核進口貨物之稅則號別，海關應以書面答復之。」原告向
    被告投遞進口貨物稅則預先歸列申請書之申請日期為91年2
    月22日，係在本案首批貨物進口之後，且原告於申請進口貨
    物稅則預先歸列時，已另有1批相同之進口貨物因不服被告
    核定之稅則號別正進行行政救濟程序中，核與上開行為時關
    稅法第17條第1項及進口貨物稅則預先歸列實施辦法第6條規
    定不符，被告爰於同年月27日以北關稅字第13號函復不予歸
    列在案，併此陳明。
五、依行為時國際商品統一分類制度註解 (下稱H.S.註解)下冊
    第1027頁第16類類註二規定：「．．．機器之零件（非第
    84.84、85.44、85.45、85.46或85.47節所列物品之零件）
    ，應依照下列原則分類：(a)第84章或第85章各節（84.09
    、84.31、．．．85.29、．．．等節除外）零件，應歸入各
    該節；(b)其他零件，如係專用或主要適用於某特種機器或
    同節之多種機器（包括第84.79或85.43節內機器）者，應歸
    入該種或第84.09、84.31、84.48、84.66、84.73、85.03、
    85.22、85.29或85.38等機器適當節。惟如該項零件亦係主
    要適用於第85.17及85.25至85.28節者應歸入第85.17節．．
    ．。」準此，系爭貨物屬於上開H.S.註解 (b中所稱之其他
    零件，如上所述。系爭貨物經裝置於Cable Modem後，該
    Cable Modem已具有無線電接收功能，即屬稅則第8525至
    8528節所屬之無線電接收器具範圍，而非屬稅則第8517.50
    目之「其他載波電流線路系統用或數位線路系統用器具」。
    來貨既為無線電接收器具之零件，依據前開解釋準則一及
    H.S.註解第16類類註二（ｂ）前段之規定，自應歸入適當之
    節，亦即稅則第8529節下第8529.90.40號「調諧器」之專屬
    稅號項下，要無適用稅則第8517節之餘地，此揆諸財政部關
    稅總局稅則處於（91）北關字第007號「進口稅則分類疑問
    及解答」對是類貨物之核釋：「按RF Tuner為無線電接收器
    具之零件，非屬有線通信器具之零件，則無稅則第16類類註
    二（b）後段規定之適用，爰依該類註二（b）前段之規定，
    宜歸列稅則第8529.90.40號」，已甚為明確。原告主張系爭
    貨物主要適用於稅則第8517節內貨品Modem 之零件，自應歸
    入稅則第8517.90.99號云云，顯係誤解。
六、根據原告之「樣品確認單」，載明系爭貨物為「RF Tuner」
    。按「RF」一詞，依李里烈編著「電子大辭典」第
    558頁之解釋為：「RF簡寫字為Radio Frequency射頻」，「
    Radio」即為「無線電」之意；另參據交通部89年1月7日交
    郵89字第000216號公告之公告事項所載可知「電信管制射頻
    器材」，其頻率範圍自九千赫（9KHz）至三百秭赫(300GHz)
    ，舉凡無線電發射機、無線電收（發）信機．．．等均屬射
    頻器材。系爭貨物依型錄所載，須外接共同天線接收
    VHF/UHF 等射頻信號，按VHF及UHF依交通部提供之「無線電
    頻率與波段」資料分別為「特高頻VHF」及「超高頻UHF
    」，其頻率範圍則分別為「30至300兆赫（MHz）」、「300
    至3000兆赫（MHz）」，均屬無線電射頻範圍。又被告所屬
    稽核組人員於91年12月24日前往訪查時，原告亦承認來貨「
    皆為無線電接收器之零件」，此有被告稽核組案號C-911160
    談話紀錄附卷可按。準此，系爭貨物核屬無線電接收器具之
    零件範疇，相當明確。而稅則第8529節貨品為專用或主要用
    於稅則第8525至8528節所屬器具之零件 (按稅則第8525 至
    8528節所屬器具係指「供無線電話、無線電報、無線電廣播
    或電視用之傳輸器具」、「雷達、無線電導航及無線電遙控
    器具」、「無線電話、無線電報或無線電廣播接收器具」、
    「電視接收器具」等)，被告將來貨歸入稅則號別第
    8529.90.40號項下，核屬允當。
七、至原告聲請調查證據部分，查系爭貨物根據原告提供之「樣
    品確認單」及原廠型錄所載之名稱為「Tuner」、「PCS RF
    Tuner 4737PY5/3X7050」，又原告之採購訂單（採購單號：
    24912）列載之名稱則為「TV Tuner 4737PY5」，無論其究
    為Cable Modem抑或TV之調諧器，依據解釋準則一規定均應
    歸入稅則第8529.90.40號「TUNER（調諧器）」之專屬稅號
    ，至臻明確，應已無再送鑑定之必要。
　　理  由
甲、程序方面：
    本件被告代表人於訴訟進行中變更為詹昭鐶，經其聲明承受
    訴訟，核並無不合，應予准許。
乙、實體方面：
一、按海關進口稅則第8529.90.40號為「調諧器」，第二欄稅率
    6﹪，稅則第8517.50.90號為「其他載波電流線路系統用或
    數位線路系統用器具」，第2欄稅率FREE。
二、原告委由泰星貨運公司於92年3月7日向被告報運進口TUNER
    FOR CABLE MODEM貨物計一批（進口報單號碼：
    CG/92/181/01110號），原申報稅則第8517.50.90號，稅率
    免稅（FREE），經被告改列稅則為第8529.90.40號，按稅率
    百分之六課徵關稅。原告不服，主張如事實欄所載。本案所
    需審究者為被告將系爭貨物由原申報稅則號別第8517.50
    .90號，改列稅則號別第8529.90.40號項下，是否合法？
三、原告雖稱所進口之系案貨物TUNER係專門設計供電腦用於纜
    線通訊數據機上，其功能只能接收DATA VOICE通訊信號，無
    法用於顯示或接收目前CABLE上之有線電視訊號，此纜線數
    據機裝入TUNER後，並非屬於無線電收發器具，而是有線載
    波器具云云。惟查本案進口貨物為TUNER FOR CABLE MODE M
    （纜線數據機用之調諧器），經被告查驗取樣及審核原廠型
    錄內容：「The tuner 4737 PY5 is specially designed
    for subscriber side cable modem applications. It
    covers a frequency range from 50 to 860 MHz for the
    downstream signals, and 5 to 42 MHz for the upstream
    signals. The receiver uses a single conversion
    approach with the reception frequency range divided
    into VHF low, VHF high and UHF,：：：The common
    antenna input /output is realized by an F-Connector
    〔75Ω（歐姆）〕．．．」，已清楚載明系爭貨物係設計供
    用戶端Cable Modem使用之射頻調諧器，可外接共同天線（
    Common Antenna），其頻率涵蓋50~860MHZ（下行信號）及
    5~42MHZ（上行信號），作為接收VHF/UHF等射頻信號處理後
    ，中頻輸出（IF Output）至Cable Modem內部電路，為具有
    無線電接收功能之射頻調諧器，並非屬有線載波器具甚明，
    自無原申報稅則第8517.50.90號「其他載波電流線路系統用
    或數位線路系統用器具」之適用。
四、國際商品統一分類制度註解第十六類註二規定：「…機器之
    零件（非第84.84、85.44、85. 45、85.46或85.47節所列物
    品之零件），應依照下列原則分類：）（ａ）第84章或85章
    各節（84.09、84.31、…85.29、…等節除外）零件，應歸
    入各該節；（ｂ）其他零件，如係專用或主要適用於某特種
    機器或同節之多種機器（包括第84.79或85.43節內機器）者
    ，應歸入該種或第84.09、84.31、84.48、84.66、84.73 、
    85.03、85.22、85.29或85.38等機器適當節。惟如該項零件
    亦係主要適用於第85.17及85.25至85.28節者應歸入第85.17
    節；」。系爭貨物屬於上述（ｂ）所稱之其他零件，而如前
    所述，系爭貨物經裝置於Cable Modem後，該Cable Modem已
    具有無線電接收功能，即屬無線電接收器具範圍，而非屬稅
    則第8517節之「載波電流線路系統用或數位線路系統用之通
    訊器具」，其既為無線電接收器具之零件，依據前開海關進
    口解釋準則一及國際商品統一分類制度註解第16類類註二（
    ｂ）前段之規定，自應歸入適當之節85、29，稅則第8529．
    90．40號「調諧器」之專屬稅號，要無適用稅則8517節之餘
    地。另依國際商品統一分類制度註解第1270、1273頁規定，
    85.25及85.27節所稱之「無線電話或無線電報．．之接受器
    具係以電磁波經由乙太傳遞接受信號（代表語言，訊息或靜
    態圖畫）之用，而無任何線路連接者」，系爭貨物TUNER經
    裝置於Cable Modem後，該Cable Modem已具有無線電接收功
    能，屬無線電接收器具即屬之。又RF TUNER 為無線電接受
    器具之零件，並非屬有線通信器具之零件，則無稅則第十六
    類類註二（乙）後段「應歸入第85.17節」之適用，而應依
    該類註二（乙）前段之規定，歸列稅則第8529.90.40號（被
    告提出之進口稅則分類疑問及解答參照）。原告主張被告未
    具體特定系爭貨物究竟屬於上開第8525至8528節無線電通訊
    器材器具之零件，則系爭貨物依法即不適用「8529」節稅則
    號別之規定，系爭貨物既係供作纜線數據機之零件使用，系
    爭貨物即屬亦主要適用於8517節內貨品Modem之零件，自應
    歸入稅則號別第8517．90．99號云云，顯有誤會，自無足取
    。
五、末查，被告稽核組人員於91年12月24日前往訪查時，原告之
    主任專員亦承認來貨「皆為無線電接收器之零件」，此有被
    告稽核組案號C-911160談話紀錄附卷可按。另原告雖稱系爭
    TUNER係供Cable Modem使用云云，惟依被告提出之原告公司
    採購訂單所載系爭「4737PY5/3X0073」係以「TV TUNER」品
    名採購，足證並非專供Cable Modem使用；另查，其他廠商
    進口之「CABLE MODEM TUNER」，亦均申報稅則8529．90．
    40號，復有被告提出之4份進口報單影本附卷可參，足證原
    告之主張為其主觀之見解，要無可採。
六、從而，原處分將原告進口之系爭貨物，改歸列稅則號別第
    8529．90．40號「TUNER」之專屬稅號，按稅率百分之六課
    徵關稅，於法無違，訴願決定予以維持，亦無不合。原告訴
    請撤銷，為無理由，應予駁回。
七、本件待證事實已明，且依卷附原告之樣品確認單所載系爭貨
    物之規格及原處分卷所附爭貨物之原廠型錄所載，已清楚載
    明系爭貨物係設計供用戶端Cable Modem使用之射頻調諧器
    ，可外接共同天線（Common Antenna），其頻率涵蓋50～
    860MHZ（下行信號）及5～42MHZ（上行信號），作為接收
    VHF/UHF等射頻信號處理後，中頻輸出（IF Output）至
    Cable Modem內部電路，為具有無線電接收功能之射頻調諧
    器，並非屬有線載波器具，該Cable Modem已具有無線電接
    收功能，屬無線電接收器具甚明，是原告聲請選任專業機構
    鑑定系爭貨物裝置於Cable Modem後，該Cable Mode是否具
    有無線電接收功能，或僅屬有線載波器具，系爭貨物是否僅
    能接收DATA VOICE訊號，而無法作為無線電通訊器具零件之
    用途？核無必要，併此敘明。
據上論結，本件原告之訴為無理由，爰依行政訴訟法第98條第3項
前段，判決如主文。
中　　華　　民　　國　　94　　年　 　3　　月　　9　　 日
                               第五庭審判長法官   張瓊文
                                           法官   劉介中
                                           法官   黃清光
上為正本係照原本作成。
如不服本判決，應於送達後20日內，向本院提出上訴狀並表明上
訴理由，如於本判決宣示後送達前提起上訴者，應於判決送達後
20日內補提上訴理由書（須按他造人數附繕本）。
中　　華　　民　　國　　94　　年　 　3　　月　　9　　 日
            　　　　　　　　　　　　 　　書記官   楊子鋒
